臺灣彰化地方法院交通事件裁定　　　 100年度交聲字第1185號
原處分機關　交通部公路總局臺中區監理所彰化監理站
異　議　人　詹益鐐
上列異議人因道路交通管理處罰條例事件，對於交通部公路總局
臺中區監理所彰化監理站民國100年8月26日彰監四字第裁64-I00
000000號裁決書不服，聲明異議，本院裁定如下：
    主  文
異議駁回。
    理  由
一、原處分機關略以：本件異議人即受處分人詹益鐐（下簡稱異
    議人）於民國100 年6 月26日凌晨1 時50分許，駕駛車牌號
    碼ICV-857 號重型機車，行經彰化縣花壇鄉○○街32號前時
    ，酒後駕車未肇事，經酒精濃度測定呼氣值為0.53MG/L，有
    「汽車駕駛人酒精濃度超過規定標準（0.4 －0.55MG/L）」
    之違規行為，為警員舉發，爰依道路交通管理處罰條例第35
    條第1 項第1 款、第24條第1 項第2 款之規定，裁處罰鍰新
    臺幣（下同）34,500元，吊扣駕駛執照12個月，並應參加道
    路交通安全講習，於法並無不合等語。
二、聲明異議意旨略以：異議人酒後騎乘機車，經警欄檢酒測後
    ，系爭機車即為警扣走，異議人經濟上有困難，無機車無法
    上班，工作快沒了，無能力繳罰單款項，爰依法聲明異議，
    請求領回移置保管之車輛，並改以勞動服務代替罰緩等語。
三、按汽車駕駛人飲用酒類或其他類似物後其吐氣所含酒精濃度
    超過每公升0.25毫克或血液中酒精濃度超過百分之0.05以上
    者，不得駕車；駕駛汽車經測試檢定酒精濃度超過標準，處
    汽車駕駛人罰鍰15,000元以上60,000元以下，並當場移置保
    管該汽車及吊扣駕駛執照1 年；又汽車駕駛人有道路交通管
    理處罰條例第35條第1 項規定之情形，應接受道路交通安全
    講習。道路交通安全規則第114 條第2 款、道路交通管理處
    罰條例第35條第1 項第1 款、第24條第1 項第2 款分別定有
    明文。
四、經查：本件異議人確有於上揭時、地因酒後駕車，且經酒精
    濃度測定呼氣值達0.53MG/L之違規事實，為彰化縣警察局彰
    化分局三家派出所員警擘單舉發，異議人對此亦不否認，並
    有舉發違反道路交通管理事件通知單影本1 份在卷足憑，是
    其確有前開違規之事實，足堪認定。又異議意旨雖請求以勞
    代罰，惟於法無據，未可憑採，尚不足執為撤銷原處分之理
    由。是以，異議人既有前述酒精濃度超過規定標準之違規行
    為，則原處分機關依上開道路交通管理處罰條例第35條第1
    項第1 款、24條第1 項第2 款規定，裁處異議人罰鍰34,500
    元，吊扣駕駛執照12個月，並應參加道路交通安全講習，核
    無不當，異議人之異議為無理由，應予駁回。
五、再者，異議人雖一併請求領回移置保管之系爭機車。然查，
    依道路交通管理處罰條例第35條第1 項規定所為之當場移置
    保管車輛措施，係為達禁止駕駛人酒後繼續駕駛車輛以維護
    交通安全目的之作為，核其性質，非屬道路交通管理處罰條
    例第8 條規定應由公路主管機關就違規行為所為之處罰；復
    按道路交通管理處罰條例第85條之2 第1 項：「車輛所有人
    或駕駛人依本條例規定應予禁止通行、禁止其行駛、禁止其
    駕駛者，交通勤務警察或依法令執行交通稽查任務人員應當
    場執行之，必要時，得逕行移置保管其車輛。」規定可知，
    交通勤務警察或依法令執行交通稽查任務人員均得執行此項
    移置保管車輛措施，且依內政部警政署訂頒之警察機關取締
    酒駕移置保管車輛注意事項各點規定可知，有關警察機關依
    道路交通管理處罰條例第35條規定，執行移置保管車輛措施
    之車輛移置、保管及發還等事宜，係由警察機關專用或租用
    之保管場人員辦理，是車輛經交通勤務警察移置保管者，若
    就其相關移置保管發還等事項有所爭議，即應向該執行移置
    保管之警察機關或其上級機關尋求救濟，方為正鵠。是異議
    人就此部分於本件交通聲明異議程序中提出爭執，於法尚有
    未合，本院依法無從加以審查，併此指明。
據上論斷，應依道路交通管理處罰條例第87條第2項、道路交通
事件處理辦法第18條，裁定如主文。
中    華    民    國   100    年    9     月    21    日
                  交通法庭            法  官  黃玉琪
以上正本證明與原本無異。
如不服本裁定，應於裁定送達後五日內向本院提出抗告狀(須附
繕本 )。
中    華    民    國   100    年    9     月    21    日
                                      書記官  林玟君